臺灣高等法院臺南分院刑事判決　　　　　　　　九十三年度上易字第二八五號　Ａ
　　　上　訴　人　臺灣臺南地方法院檢察署檢察官
　　　被　　　告　己　○　○
右上訴人因被告竊盜案件，不服臺灣臺南地方法院九十三年度易字第二六一號中華民
國九十三年四月二十八日第一審判決（起訴案號：臺灣臺南地方法院檢察署九十三年
度營偵字第二五五號，併辦案號：九十三年度偵字第五三二六號、五九九九號），提
起上訴，本院判決如左：
      主      文
原判決撤銷。
己○○連續攜帶兇器竊盜，處有期徒刑壹年。扣案之虎頭鉗壹把、鋼板鋸壹把、扳手
壹把、三角銼壹把、老虎鉗壹把、剪刀壹把、半片剪刀壹把均沒收。
      事      實
一、己○○前有違反槍砲彈藥刀械管制條例及竊盜等前科（均未構成累犯），竟意圖
    為自己不法所有之概括犯意，先後為左列竊盜行為：
（一）於民國九十三年二月八日十二時許，趁四下無人之際，以徒手翻牆侵入丁○○
      位於台南縣柳營鄉○○村○○路○段一五八號之倉庫內，竊得丁○○所有標示
      有「宗葆６００Ｖ、ＩＶ、１２５ｍ／ｍ２、６２２４檢內登字第６４４０１
      ７號、２００３」等字樣之ＰＶＣ電纜線（重約一百一十公斤），並將前揭電
      纜線分成三部分後，分三次將電纜線丟出屋外運走，得手後旋即於當日，以「
      蔡福財」名義將前開電纜線售予不知情之資源回收商劉家文，藉以牟利。
（二）於九十三年二月十七日凌晨零時三十分許，在台南縣六甲鄉○○村○○路二一
      ○號北極殿前，見登記為洪夢蓮所有而為乙○○使用之未懸掛車牌（經查車號
      為ＴＧ─八二二五號）自小客車之車門未上鎖，即徒手進入車內，並自車內助
      手座之前置物箱內，取得客觀上具有危險性之一字型螺絲起子一把，再以前開
      螺絲起子插入汽車電門後發動車輛，竊取該自小客車。
（三）於九十三年二月二十四日下午五時許，在丙○○位於台南縣柳營鄉果毅村十九
      鄰三十六之九號之倉庫內，持客觀上具有危險性之虎頭鉗、鋼板鋸、扳手、三
      角銼、老虎鉗等工具，以破壞該倉庫鐵捲門之方式（毀損部分未據告訴），竊
      取丙○○所有鐵捲門三片，得手後，於搬運前開鐵捲門之際，為附近民眾發現
      後通知丙○○，經許慶權報警處理，並於當日下午六時四十五分當場逮捕己○○，並扣得己○○所有，且供犯罪所用之虎頭鉗、鋼板鉅、扳手、三角銼、老
      虎鉗等工具。
（四）於九十三年五月十五日晚間十一時許，在台南縣官田鄉隆本村二０二號民宅附
      近，持用自備客觀上得為兇器使用之剪刀一把為工具，以撬開車門及電門鎖方
      式，下手竊取甲○○所有車號ＴＥ─二八三六號自小貨車一輛，得手後供己代
      步使用。嗣於九十三年十六日中午十二時十分許，在台南縣六甲鄉○○街二二
      號前為警查獲，並扣得己○○所有，供犯罪所用之剪刀一把。
（五）於九十三年五月三十日凌晨一時許，在台南縣善化鎮○○路一四０號「善化高
      中」前，持半片剪刀乙把，竊取被害人戊○○所有之車號ＷＰ─五四０二號自
      小貨車，工己代步使用。嗣於同年六月二日凌晨二時二十分許，為警於台南縣
      六甲鄉○○村○○路二二八巷八之一號前，發現被告坐在前開贓車上，並上前
      盤查，而當場查獲，且扣得己○○所有，供犯罪所用之半片剪刀乙把。
二、案經臺南縣警察局新營分局報請報請臺灣臺南地方法院檢察署檢察官偵查起訴及
    移送併辦。
      理      由
一、右揭犯罪事實，業據被告己○○於警詢、偵查、原審審理中及本院審理時均坦承
    不諱，核與被害人丁○○、乙○○、丙○○、甲○○、戊○○於警詢時之指訴，
    證人劉家文於警詢時之供述相符；並有扣押書四張、贓物認領保管單五張、買賣
    契約書一張、切結書一張、出貨單三張、秤量傳票一張、台南縣警察局車牌尋獲
    電腦輸入單一張、車籍作業系統查詢認可資料二張、車輛車牌失竊作業查獲車輛
    認可資料三張、警方繪製之行竊現場圖一張等附卷可參（以上均見台南縣警察局
    新營分局營警刑字第九三００００四七七號警訊卷第八頁至第十六頁、第二十頁
    至第二九頁、第三二頁及第三三頁；台南縣警察局麻豆分局南縣麻警三字第０９
    ３０００５８６４號警訊卷第九頁至第十六頁、第二十頁及第二五頁；台南縣警
    察局麻豆分局南縣麻警三字第０９３０００６９１６號警訊卷第一頁第三頁、第
    十一頁、第十二頁、第十九頁及第二十頁），復有行竊工具虎頭鉗、鋼板鋸、扳
    手、三角銼、老虎鉗、剪刀、半片剪刀等各乙把扣案可稽，綜上所查，被告自白
    核與事實相符，本件事證明確，被告犯行洵堪認定。
三、按「刑法第三百二十一條第一項第三款之攜帶兇器加重竊盜罪，係以行為人攜帶
    兇器竊盜為其加重條件，此所謂兇器，其種類並無限制，凡客觀上足對人之生命
    、身體、安全構成威脅，具有危險性之兇器均屬之，且祇須行竊時攜帶此種具有
    危險性之兇器為已足，並不以攜帶之初有行兇之意圖為必要」（最高法院七十九
    年台上字第五二五三號判例參照），復按「攜帶兇器竊盜，祇須行竊時，攜帶具
    有危險性之兇器為已足，本件扣案之螺絲起子雖為仙○理髮廳所有，並非被告所
    攜往，然被告既於行竊之際攜之為工具，在客觀上已足對他人之生命身體構成威
    脅，具有危險性，自應成立刑法第三百二十一條第一項第三款之攜帶兇器竊盜罪
    」（最高法院七十八年台上字第四四二二號判決可資參照）。查被告己○○持以
    行竊之一字型螺絲起子、虎頭鉗、鋼板鉅、扳手、三角銼、老虎鉗、剪刀等器具
    ，均係金屬材質，形狀尖銳且質地堅硬，若持以行兇，客觀上足以對人之身體、
    生命構成威脅，具有殺傷力，自屬具有危險性之兇器無疑。被告己○○於為犯罪
    事實欄(二)之竊盜犯行時，該一字型螺絲起子雖係從車內置物箱中取出而非其所攜
    往，然被告己○○於竊取前開車輛時既持該一字型螺絲起子作為發動車輛引擎之
    工具，即屬攜帶兇器竊盜。是被告己○○於犯罪事實欄(一)以翻牆方式竊取丁○○
    所有之電纜線之犯行，核其所為係犯刑法第三百二十一條第一項第二款之踰越牆
    垣之加重竊盜罪。於犯罪事實欄(二)攜帶兇器竊取登記為洪夢蓮所有而為乙○○使
    用之自小客車，於犯罪事實欄(三)攜帶兇器竊取丙○○所有之鐵捲門，於犯罪事實
    欄(四)攜帶兇器竊取甲○○所有之自小貨車，及於犯罪事實欄(五)攜帶兇器竊取戊○○所有之自小貨車之犯行，則均係犯刑法第三百二十一條第一項第三款之攜帶凶
    器加重竊盜罪。被告己○○先後多次竊盜犯行，時間緊接，構成要件相同，顯係
    基於概括犯意反覆為之，應依連續犯之規定論以情節較重之攜帶兇器竊盜罪，並
    依法加重其刑。被告所犯犯罪事實欄(四)、(五)部分之犯行（即併案之九十三年度偵
    字第五三二六號、五九九九號部分），雖未據起訴書中載及，惟與已載及部分有
    連續犯裁判上一罪關係，應併予審理。
四、原審以被告罪證明確，因予論罪科刑，固非無見，惟查：台灣台南地方法院檢察
    署於本院審理中之九十三年六月一日、六月十六日就犯罪事實四、五移送併辦，
    原判決未及審酌，尚有未洽。公訴人上訴意旨執此指摘原判決有失允當，為有理
    由，自應由本院撤銷改判之。爰審酌被告己○○年輕力壯，不思以正當工作獲取
    金錢，竟連續為竊盜犯行，緩刑期滿後仍繼續觸犯竊盜案件，且目前在原審法院
    尚有竊盜案件另案審理中，仍繼續犯本案之竊盜犯行，復於本案原審判決後竟再
    連續犯二件竊盜犯行，及犯罪動機、目的、犯罪後坦承犯罪，態度良好等一切情
    狀，量處如主文第二項所示之刑，以資懲儆。又按刑法第三十八條第一項第三款
    、第三項明文規定因犯罪所得之物，除有特別規定外，以屬於犯人者為限，始得
    沒收。倘犯罪所得之物其所有權並不屬犯人時，自不在得宣告沒收之列（最高法
    院八十五年度台非字第三一三號判決可資參照）。本件被告所用以為犯罪事實欄
    (二)之竊盜犯行所用之一字型螺絲起子一支，係自所竊取之自小客車車內置物箱中
    所取出，故雖係被告供犯竊盜罪所用之物，惟為被害人所有而非被告所有，爰不
    宣告沒收之諭知。另扣案之虎頭鉗、鋼板鋸、扳手、三角銼、老虎鉗、剪刀各一
    把及半片剪刀乙把，為被告己○○所有，供犯罪所用之物，業據被告己○○供明
    在卷，爰併依刑法第三十八條第一項第二款之規定宣告沒收。
四、另被告前曾於九十一年五月至十月間，在台南縣官田鄉、柳營鄉、六甲鄉等處，
    連續多次持鐵剪竊取電纜線，業經臺灣臺南地方法院檢察署於九十二年七月十一
    日以九十二年度偵字第一九五一號提起公訴，現由本院以九十二年度易字第一○
    六○號審理中，有上開案件起訴影本、臺灣高等法院被告全國前案紀錄表及臺灣
    台南地方法院檢察署刑案資料查註紀錄表各一份附卷可按，本案與上開案件犯罪
    時間相隔一年餘，時間上已難謂緊接。且經原審訊問被告己○○為何已犯前案又
    再犯本案，被告供稱：因之前是在做輕鋼架，後來鐵價上漲，伊是臨時工，伊老
    闆叫伊休息，因為伊沒有收入，所以才又偷東西等語（見原審卷第十五頁及第十
    六頁）。足見被告另犯本案之連續竊盜，係因其工作中斷而無收入，生活陷入困
    難，方另行起意竊盜，與原審審理中之九十二年度易字第一○六○號之竊盜行為
    ，顯非基於同一概括之犯意，故與該案無連續犯之關係，附此敘明。
據上論斷，應依刑事訴訟法第三百六十九條第一項前段、第三百六十四條、第二百九
十九條第一項前段，刑法第五十六條、第三百二十一條第一項第三款、第三十八條第
一項第二款，判決如主文。
本案經檢察官吳萃芳到庭執行職務。
中    華    民    國      九十三      年      九      月      十五      日
                                  臺灣高等法院臺南分院刑事第三庭
                                      審判長法官  陳    義    仲
                                            法官  宋    明    蒼
                                            法官  楊    子    莊
右正本證明與原本無異。
不得上訴。
                                      法院書記官  王    全    龍
中    華    民    國      九十三      年      九      月     十七       日
附錄法條：
刑法第三百二十一條：
犯竊盜罪而有左列情形之一者，處六月以上五年以下有期徒刑：
  一於夜間侵入住宅或有人居住之建築物、船艦，或隱匿其內而犯之者。
  二毀越門扇、牆垣或其他安全設備而犯之者。
  三攜帶兇器而犯之者。
  四結夥三人以上而犯之者。
  五乘火災、水災或其他災害之際而犯之者。
  六在車站或埠頭而犯之者。
前項之未遂罰之。
